【裁判字號】    90,簡上,57
【裁判日期】    900817
【裁判案由】    傷害
【裁判全文】
臺灣雲林地方法院刑事判決                            九十年度簡上字第五七號
    上  訴  人  乙○○
    即  被  告
右列上訴人因傷害案件，不服本院北港簡易庭中華民國九十年度港簡字第八五號九十
年五月十八日第一審判決（聲請簡易處刑案號臺灣雲林地方法院檢察署九十年度偵字
第一三五九號）提起上訴，本院合議庭為第二審判決如左：
    主  文
上訴駁回。
    事  實
一、乙○○與甲○○二人係夫妻關係。為家庭暴力防治法第三條第一項所定之家庭成
    員。乙○○不滿其妻甲○○於民國（下同）九十年一月起承租雲林縣麥寮鄉○○
    村○○路之小辣椒檳榔攤，並因照顧檳榔攤生意經常深夜返家，遂於同年三月八
    日二十時三十分許，前往該檳榔攤欲尋找甲○○回家，卻遇見甲○○正在檳榔攤
    內與陌生男子聊天，許友仁醋勁大發，心生不滿，遂與甲○○發生爭執。許友仁
    竟基於傷害人身體之故意，以拳頭毆打甲○○臉部，致其受有前額腫脹瘀血三Ｘ
    二公分，右臉頰腫脹瘀血四Ｘ三點五公分、左耳發紅五Ｘ三公分等傷害，乙○○
    復基於毀損之故意，以腳踢破甲○○所有之冰箱玻璃，致令不堪用，足以生損害
    於甲○○。
二、案經甲○○訴由雲林縣警察局台西分局移送臺灣雲林地方法院檢察署檢察官偵查
    起訴。
    理  由
一、被告乙○○雖然承認與甲○○發生口角，用手掌毆打甲○○臉部，並用腳踢破冰
    箱玻璃，但否認有出拳傷害，辯稱：我只有打甲○○一掌，因為當時她正要從座
    椅上起身，所以才不小心跌倒受傷云云。惟查：被告傷害及毀損之犯行，業經告
    訴人甲○○在警訊中指訴明確，並有現場照片二張、驗傷診斷書一份等可資佐證
    。而甲○○在警訊中指稱「乙○○用拳頭毆打我的臉部」等語，經核與驗傷診斷
    書所載「臉前額腫脹瘀血三Ｘ二公分、右臉頰腫脹瘀血四Ｘ三點五公分、左耳發
    紅五Ｘ三公分」相符。衡情一般人跌倒時，因為手腳會有反射性防禦動作，所以
    在手腳等處應會有傷痕；而依驗傷診斷書所示，本案被害人卻只有頭部多處受傷
    ，身體他處並無傷痕，故而應非跌倒所致。而且被告已經在偵查及警訊中坦承毆
    打甲○○，於上訴時又否認毆打，顯屬卸責之詞，不足採信。綜上所述，被告傷
    害及毀損之犯行，事證明確，犯行已可認定。
二、核被告乙○○所為，係犯刑法第二百七十七條第一項傷害罪、第三百五十四條毀
    損罪。原審認被告罪證明確，因予適用刑法第二百七十七條第一項、第三百五十
    四條、第四十一條第一項前段、第五十一條第六款、罰金罰鍰提高標準條例第一
    條前段、第二條等規定，量處被告傷害部分拘役四十日、毀損部分拘役二十日，
    應執行拘役五十五日，並諭知易科罰金之折算標準。本院經核原判決認事用法及
    量刑，俱無不合。被告上訴意旨指摘原判決不當，為無理由，應予駁回。
據上論斷，應依刑事訴訟法第四百五十五條之一第三項、第三百六十八條，判決如主
文。
本案經檢察官王富哲到庭執行職務。
中      華      民      國      九十      年      八      月    十七    日
                                     臺灣雲林地方法院刑事第一庭
                                         審判長法官  康  樹  正
                                               法官  冷  明  珍
                                               法官  葉  明  松
右正本證明與原本無異。
不得上訴。
                                             書記官  陳  善  永
中      華      民      國      九十      年      八      月    十七    日


司法院資訊處製作；財團法人民間司法改革基金會備份。
